【裁判字號】    99,台非,161
【裁判日期】    990610
【裁判案由】    違反毒品危害防制條例等罪定應執行刑
【裁判全文】
最高法院刑事判決              九十九年度台非字第一六一號
上  訴  人  最高法院檢察署檢察總長
被      告  甲○○
上列上訴人因被告違反毒品危害防制條例等罪定應執行刑案件，
對於台灣台中地方法院中華民國九十八年八月六日第一審確定裁
定（九十八年度聲字第三七二四號），認為違法，提起非常上訴
，本院判決如下：
    主  文
原裁定撤銷。
檢察官之聲請駁回。
    理  由
非常上訴理由稱：「按判決不適用法則或適用不當者，為違背法
令，刑事訴訟法第三百七十八條定有明文。而減刑、定應執行刑
之裁定，與科刑之判決有同等效力，其確定裁定違背法令，得提
起非常上訴。復按對於已判決確定之各罪，已經裁定其應執行之
刑者，如又重複裁定其應執行之刑，自係違反一事不再理之原則
，即屬違背法令，對於後裁定得提起非常上訴（貴院六十八年台
非字第五０號判例參照）。本件被告甲○○犯原裁定附表所示違
反毒品危害防制條例等五罪，先經台灣台中地方法院檢察署檢察
官聲請定應執行之刑，並於（民國）九十八年七月二十八日（應
係二十四日之誤寫）繫屬於台灣台中地方法院，經該法院於同年
八月五日以九十八年度聲字第三五一七號裁定，定應執行有期徒
刑三年六月，並於同年八月十七日確定，有該案卷可稽。嗣台灣
台中地方法院檢察署檢察官復就被告所犯之同上五罪再次聲請定
應執行之刑，於九十八年八月五日（應係四日之誤寫）繫屬於台
灣台中地方法院（九十八年度聲字第三七二四號），原審於同年
八月六日為裁定，疏未駁回檢察官之聲請，竟重複定應執行有期
徒刑三年，並於同年八月十七日確定在案，亦有該案卷宗足參。
本件原裁定（即後裁定）既係重複裁定，自屬違反一事不再理原
則，而有不適用法則之違法。案經確定，且於被告不利，爰依刑
事訴訟法第四百四十一條、第四百四十三條提起非常上訴，以資
糾正。」等語。
本院按：定應執行刑之裁定，與科刑之判決有同等效力，其確定
裁定違背法令，得提起非常上訴。又對於已判決確定之各罪，已
經裁定其應執行之刑者，如又重複裁定其應執行之刑，自係違反
一事不再理之原則，即屬違背法令，對於後裁定，得提起非常上
訴。本件被告甲○○先後犯如原裁定附表所示施用第一級毒品等
五罪，均經判決確定，由台灣台中地方法院檢察署檢察官向台灣
台中地方法院聲請定應執行刑，九十八年七月二十四日繫屬於該
法院，經該法院於同年八月五日，以九十八年度聲字第三五一七
號刑事裁定就上開各罪所處之刑定應執行有期徒刑三年六月，並
於同年八月十七日確定在案，有該刑事卷宗可憑。嗣台灣台中地
方法院檢察署檢察官復就上開各罪再聲請定應執行刑，於九十八
年八月四日繫屬於原審法院。乃原審不察，於九十八年八月六日
又以九十八年度聲字第三七二四號刑事裁定，重複就上開五罪所
處之刑定應執行有期徒刑三年，於同月十七日確定在案，亦有該
刑事卷宗可稽。揆諸上揭說明，原裁定違反一事不再理之原則，
自屬違背法令。案經確定，且不利於被告，非常上訴意旨執以指
摘，為有理由，應由本院將原裁定撤銷，並駁回檢察官之聲請，
以資救濟。
據上論結，應依刑事訴訟法第四百四十七條第一項第一款，判決
如主文。
中    華    民    國  九十九  年    六    月    十    日
                      最高法院刑事第九庭
                          審判長法官  邵  燕  玲
                                法官  李  伯  道
                                法官  孫  增  同
                                法官  李  英  勇
                                法官  施  俊  堯
本件正本證明與原本無異
                                      書  記  官
中    華    民    國  九十九  年    六    月   十七   日
                                                      K

司法院資訊處製作；財團法人民間司法改革基金會備份。
